# 对赌协议下的出资、验资

提问人：zhuceba2 时间：2019-05-15 20:56:38
个人理解，对赌事项最终的结果即为是，若达到业绩要求，第二轮资方增加注资 2000 万，否则只增资 1000 万，题目描述背景并无其他限制条件使得第一轮 1000 万注资不符合权益性资本的性质，也无其他限制条件指明存在其他预计负债，故判断确认为权益性资本并无风险。

回答人：chenyiwei
赞同此观点。

提问人：YZZC 时间：2019-05-15 21:59:24
那么，首期全部记入实收资本是否会产生出资不实那？如没有对赌协议，按照 2 元一股出资， 1000 万的出资应为 500 万的实收资本， 500 万的资本公积。不知道公司法或相关解释，是否对此类业务有强制要求？原股东对 B公司的做法进行确认，是否会和现行公司法冲突，而无效？

回答人：chenyiwei
因为该安排系经全体股东一致同意，且不违反法律法规的强制性、禁止性规定，故应是有效的。